最高法院刑事判決　　　　　　　　　　　　　　　　八十七年度台上字第八八五號
　　上　訴　人　甲○○
右上訴人因違反麻醉藥品管理條例案件，不服台灣高等法院高雄分院中華民國八十六
年十一月十三日第二審判決（八十六年度上訴字第一九六三號，起訴案號：台灣高雄
地方法院檢察署八十五年度偵字第二八○八三號），提起上訴，本院判決如左：
    主  文
上訴駁回。
    理  由
壹、非法販賣化學合成麻醉藥品部分：
按刑事訴訟法第三百七十七條規定：上訴於第三審法院，非以判決違背法令為理由，
不得為之。是提起第三審上訴，應以原判決違背法令為理由，係屬法定要件。且必須
依據卷內資料為具體之指摘，並足據以辨認原判決已具備違背法令之形式，始屬相當
。本件原判決維持第一審論處上訴人甲○○連續非法販賣化學合成麻醉藥品，累犯罪
刑之判決，駁回上訴人在第二審之上訴，已明所憑證據及認定理由。對於上訴人否
認犯罪之所辯，何以係卸責之詞，不足採信，亦已依據卷內證據資料，詳加指駁。並
明證人莊志成於原審改稱安非他命係向上訴人之友人綽號「阿貓」買的，警訊筆錄
係警察刑求授意的云云，係事後護之詞，亦非可採。原判決所為合法之事實認定，
俱有卷內證據資料足憑，從形式上觀察，並無違背法令之情形存在。上訴意旨置原判
決上開明確論斷於不顧，徒憑己意泛指原判決有證據調查未盡、判決不載理由及所載
理由矛盾之違法，就原審已詳加調查及理由說明事項，重為單純之事實上爭執，殊非
適法之第三審上訴理由。至上訴意旨另指原判決憑以認定上訴人犯罪之證據，無非以
證人莊志成之所證，然其警訊自白是否出於自由意思所陳述，自應詳查，原審傳訊證
人曹貴洲證稱並無刑求之事，然製作莊志成警訊筆錄之警員係劉耀鈞，並非曹貴洲，
到底有無刑求，自應傳訊劉耀鈞到庭查明一節。經稽之卷內資料，同案被告莊志成之
警訊筆錄固由警員劉耀鈞製作（見警卷第二、三頁），但查獲莊志成之警員係曹貴洲
，已據該警員曹貴洲於原審結證在卷（見原審卷第五十二頁）。而原判決憑以認定上
訴人犯罪之證據，並非以同案被告莊志成之警訊筆錄為唯一證據，且該莊志成除於警
訊時供承其非法吸用之安非他命係購自上訴人外，於偵查中仍供承其先後向上訴人買
過三次安非他命之語（見偵查卷第七頁背面）。則證人即警員曹貴洲雖非製作莊志成
警訊筆錄之警員，然如除去莊志成在警訊之自白，綜合莊志成在偵查中之供述等證據
，既仍應為同一事實之認定，則原審未傳訊劉耀鈞調查，並不影響於判決，不得指其
有應調查之證據未予調查之違法。上訴意旨以此指摘，自非適法之第三審上訴理由。
應認其上訴為違背法律上之程式，予以駁回。
貳、非法吸用化學合成麻醉藥品部分：
按刑事訴訟法第三百七十六條所列各罪之案件，經第二審判決者，不得上訴於第三審
法院，法有明文。本件上訴人甲○○被訴非法吸用化學合成麻醉藥品安非他命部分，
原審係依麻醉藥品管理條例第十三條之一第二項第四款論處罪刑，核屬刑事訴訟法第
三百七十六條第一款之案件。依首開說明，既經第二審判決，自不得上訴於第三審法
院，上訴人竟併予提起上訴，顯為法所不許，應予駁回。
據上論結，應依刑事訴訟法第三百九十五條前段，判決如主文。
中      華      民      國    八十七    年      三      月     十二     日
                              最高法院刑事第五庭
                                  審判長法官  陳  錫  奎
                                        法官  洪  清  江
                                        法官  吳  昆  仁
                                        法官  李  伯  道
                                        法官  池  啟  明
      右正本證明與原本無異
                                              書  記  官
中      華      民      國    八十七    年      三      月     十八     日
